臺灣臺北地方法院民事判決　九十年度重訴字第二三六七號
　　原　　　告　　甲○○
　　被　　　告　　乙○○
右當事人間請求損害賠償事件，本院判決如左：
    主    文
被告應給付原告新台幣壹拾萬零貳佰捌拾元，及自民國九十年四月八日起至清償日止
按年息百分之五計算之利息。
原告其餘之訴駁回。
訴訟費用由被告負擔十分之一；餘由原告負擔。
本判決第一項於原告以新台幣參萬參仟元供擔保後，得假執行。
原告其餘假執行之聲請駁回。
    事實及理由
一、本件被告經合法通知，未於最後言詞辯論期日到場，核無民事訴訟法第三百八十
　　六條所列各款情形，爰依原告之聲請，由其一造辯論而為判決。
二、原告主張前因有意與被告疏遠致被告心生不滿，竟於民國八十九年五月十六日晚
    間九時三十分許，在原告經營位於台北市○○路四八０號雅禮士電訊有限公司（
    下稱雅禮士公司）店內，持桌上電話筒猛朝原告頭部、身體敲打，致原告受有頭
    部皮下血腫（2x2cm）、右第三手指擦傷（0.5cm）之傷害；並自八十九年四月初
    起至八月間止，連續以電話或言語當面恫嚇原告「店給我收起來」、「叫你小心
    點」、「全家死光光」、「要給你好看」；或以傳真函至雅禮士公司，於其上載
    ：「皮給我把緊一點，走路小心，最好眼睛亮一點」、「請問有沒有看過女人的
    頭髮被剪到底一坑一坑的像誰？松山娥，還是范曉萱，希望靜靜等待，今天一定
    辦到！哈哈」之方式；或以其所有行動電話紀錄留言：「我要看妳在搖擺多久」
    、「你給我一分，我就還你七分，信不信」、「情人節之夜，我在這裡祝你一家
    三口和你的男朋友全out」、「我說的都會實現，很快就會來臨」、「邱小姐差
    不多十一點會有人去店找您，談事情，怎樣情形，看你造化，不要當我會騙你，
    你也可以不要信」、「假如我繼續堅持我的原則，你真的生意不用作了」，或以
    語音留言：「最好走路，前後看看」、「最好躲好一點」、「有時會想不開，路
    上嚇你」之以加害生命、身體、名譽之事恐嚇原告，致生危害於安全。復於八十
    九年五月十七日清晨，趁原告將其自用小客車停在台北市醫學院附近公眾得出入
    之場所，在其車上前後玻璃、車窗貼字條，上載「女人最重要的是貞節，而不是
    四處以女人的名譽四處勾搭男人，希望『邱小姐』你能節制」、「甲○○妳是不
    是人，借錢不還，還向警察講說別人恐嚇妳，知不知道什是『差恥心』，四處騙
    錢，還有車開？」「各位鄰居，有看到此信條希望能認清此人，『心』裡比禽獸
    還不如？」加害名譽之方式，公然侮辱甲○○，並造成心理上之壓迫，以達其恐
    嚇之目的，使原告心生畏懼，致生危害於安全。原告表示與被告並非男女朋友，
    亦沒有積欠被告金錢。被告傷害恐嚇犯行構成侵權行為，致原告支出醫藥費新台
    幣（下同）十五萬元，更造成原告精神上極大痛苦，請求精神上損害賠償一千二
    百萬元。並聲明（一）被告應給付原告一千二百一十五萬元及自起訴狀繕本送達
    翌日起至清償日止，按年息百分之五計算之利息。（二）願供擔保，請准宣告假
    執行。
三、被告則以雙方原為男女朋友，原告有意分手，卻又不償還欠款，前往理論一時情
    急致原告受傷，本件刑事部分已經判決確定。原告可能時常看醫生，不一定是因
    為本件才看醫生，醫藥費應以實際支出為準，慰撫金請求太多。並聲明原告之訴
    駁回及其假執行聲請均駁回。
四、原告主張被告傷害及恐嚇之事實，業據其提出診斷證明書、驗傷診斷書為證，復
    為被告所不爭執，刑事部分，亦經本院台北簡易庭八十九年度簡字第六０四號、
    本院八十九年度簡上字第三一０號判處被告傷害處拘役五十日、連續恐嚇處有期
    徒刑三月，均得易科罰金確定。有該刑事案卷可供參酌，應信為真實。
五、按因故意或過失，不法侵害他人之權利者，負損害賠償責任。不法侵害他人之身
    體健康者，對於被害人因此喪失或減少勞動能力，或增加生活上之需要時，應負
    損害賠償責任；又不法侵害他人之身體、健康、名譽或自由者，被害人雖非財產
    上之損害，亦得請求賠償相當之金額，民法第一百八十四條第一項前段、第一百
    九十三條第一項、第一百九十五條第一項前段分別定有明文。本件被告不法侵害
    原告之身體、名譽及自由，既經認定，對於原告因而所受之損害，自應負賠償責
    任。茲就為原告所得請求被告賠償之各項損害及金額是否允當，分述如左：
（一）醫療費十五萬元部份：原告主張因收據未保留，僅提出九十一年一月十六日台
      大醫院精神科醫療費用收據二百八十元及同年五月六日台北市立忠孝醫院一般
      外科醫療費用收據六百六十三元。經查：被告恐嚇時間雖距原告提出之醫療費
      用收據看診精神科時間相差約一年半，惟原告陳稱因先前收據未予保留，並非
      在此期間內未有醫療行為，又被告恐嚇原告時間長達四個多月，據原告提出診
      斷書精神科診斷為適應障礙伴有焦慮和失眠，應認與本件恐嚇傷害有關，其支
      出二百八十元，為醫療上之必要費用，應予准許。另被告傷害原告時間為八十
      九年五月間，與原告看診一般外科時間相差約二年時間，以原告受傷程度，其
      治療應無須長達二年時間，故此收據與被告傷害應無關連，不應准許。原告請
      求醫療費用二百八十元部分，為有理由，逾此請求，則無理由。
（二）精神上損害賠償一千二百萬元部分：查原告因有意與被告疏遠，竟遭被告毆打
      成傷，復於長達四個多月時間內，長期以當面、電話、傳真、留言，以加害生
      命、身體、財產之事恐嚇原告，致生危害其安全，更甚者，竟以破壞原告名節
      ，在原告駕駛車輛車窗上張貼不雅文字，公然侮辱、誹謗，使原告身心遭受重
      大打擊，造成身體及精神上極大痛苦，本院斟酌原告未婚且為恆昌電話通信有
      限公司負責人、被告恐嚇造成原告適應障礙伴有焦慮和失眠，必須求診精神科
      治療，被告惡意程度及兩造之身分、地位等情狀，認為原告請求一千二百萬元
      ，自嫌過高，應予核減為十萬元，方屬公允，逾此數額之請求，為無理由。
六、原告陳明願供擔保，聲請宣告假執行，經核其勝訴部份，合於法律之規定，爰酌
    定相當之擔保金額宣告之；其餘假執行之聲請，因訴之駁回而失所依附，不予准
    許。
七、結論：本件原告之訴，為一部有理由，一部無理由，並依民事訴訟法第三百八十
    五條第一項前段、第七十九條但書、第三百九十條第二項，判決如主文。
中　　　華　　　民　　　國　　九十一　　年　　　六　　　月　　二十八    日
　　　　　　　　　　　　　　　　　　　民事第五庭法　　　官　薛中興
右為正本，係照原本作成。
如對本判決上訴，須於判決送達後廿日內向本院提出上訴狀
中　　　華　　　民　　　國　　九十一　　年　　　七　　　月　　二　　　　日
　　　　　　　　　　　　　　　　　　　　　　　　法院書記官　王宜玲
